臺中高等行政法院裁定
                                     110年度交上字第81號
上  訴  人　廖政仁

被 上訴 人　臺中市交通事件裁決處

代　表　人　黃士哲
上列當事人間交通裁決事件，上訴人對於中華民國110年5月27日
臺灣臺中地方法院109年度交字第453號行政訴訟判決，提起上訴
，本院裁定如下：
    主  文
上訴駁回。
上訴審訴訟費用新臺幣750元由上訴人負擔。
　　事實及理由
一、按對於交通裁決事件之判決提起上訴，非以其違背法令為理
    由，不得為之，且應於上訴理由中表明原判決所違背之法令
    及其具體內容之事由，或表明依訴訟資料可認為原判決有違
    背法令之具體事實之事由，行政訴訟法第237條之9第2項準
    用第235條第2項及第236條之1規定甚明。是對於地方法院交
    通裁決事件之判決上訴，非以其違背法令，且於上訴理由中
    表明上開事由之一者，即屬不應准許，自應認為不合法而駁
    回之。又依行政訴訟法第237條之9第2項準用第236條之2第3
    項、第243條第1項規定，判決不適用法規或適用不當者，為
    違背法令；而判決有第243條第2項所列各款情形之一者，為
    當然違背法令。故當事人對於地方法院交通裁決事件之判決
    上訴，依行政訴訟法第237條之9第2項準用第236條之2第3項
    、第243條第1項規定，以判決有不適用法規或適用不當為理
    由時，其上訴狀或理由書應表明原判決所違背之法令及其具
    體內容；若係成文法以外之法則，應揭示該法則之旨趣，倘
    為司法院解釋，則為揭示該解釋之字號或其內容。另以行政
    訴訟法第237條之9第2項準用第236條之2第3項、第243條第2
    項所列各款情形為理由時，其上訴狀或理由書，應揭示合於
    該條項各款之事實。上訴狀或理由書如未依此項方法表明者
    ，即難認為已對交通裁決事件判決之違背法令有具體指摘，
    其上訴自難認為合法。
二、緣上訴人之機車駕駛執照前因「5年內2次酒後駕車」遭被上
    訴人吊銷駕駛執照（單號：GI0000000），又上訴人之汽車
    駕駛執照前因「5年內2次酒後駕車」（單號：GN0000000）
    、「拒絕酒測」（單號：GN0000000）亦遭被上訴人吊銷駕
    駛執照。嗣上訴人於民國（下同）109年8月1日0時17分許，
    駕駛號牌AYW- 9851號自用小客車（下稱系爭車輛），行經
    臺中市○里區○○○路000號前，因「酒後駕車，拒絕接受
    酒精濃度測試」之違規行為，經臺中市政府警察局霧峰分局
    （下稱舉發機關）員警認定上訴人違反道路交通管理處罰條
    例第35條第4項第2款之規定，當場對上訴人製開第GT008750
    2號舉發違反道路交通管理事件通知單。被上訴人原於109年
    9月14日以中市裁字第68-GT0087502號裁決書（下稱原裁決
    書），依道路交通管理處罰條例第35條第4項第2款、第67條
    第7項及「違反道路交通管理事件統一裁罰基準表」之規定
    ，按期限案到案之基準，裁處上訴人罰鍰新臺幣（下同）18
    0,000元，自109年9月14日起3年內不得考領駕駛執照，並應
    參加道路交通安全講習。上訴人不服，提起行政訴訟，經被
    上訴人重新審查後，發現原裁決書漏未審酌本件合於道路交
    通管理處罰條例第67條第4項「禁止考領駕駛執照期限達6年
    以上」之事實，認定事實及適用法律顯有違誤，被上訴人同
    時審酌認定事實之基礎已有所變更，不受禁止不利益變更原
    則之限制，乃撤銷原裁決書，於109年10月29日重新製開同
    號之裁決書（下稱原處分），依道路交通管理處罰條例第35
    條第4項第2款、第67條第4項及「違反道路交通管理事件統
    一裁罰基準表」之規定，按期限案到案之基準，裁處上訴人
    罰鍰180,000元，自109年10月29日起終身不得考領駕駛執照
    ，並應參加道路交通安全講習。上訴人不服，提起行政訴訟
    ，經臺灣臺中地方法院於110年5月27日以109年度交字第453
    號判決（下稱原判決）駁回，上訴人仍不服，於是提起本件
    上訴。
三、上訴人上訴意旨略以：
    上訴人於109年8月1日在大里區德芳南路478號前之路邊，被
    舉發員警認定酒駕，惟上訴人並無酒駕，且沒開車，只是在
    路邊等朋友，並未被攔查，舉發員警認定過程態度不佳，其
    副所長大聲說一定要查辦上訴人，讓上訴人嚇了一跳。本案
    舉發時間不對，又沒有密錄器及監視器有拍到上訴人開車證
    明，原判決都只有口頭對話，不能當作證據。上訴人沒有喝
    酒，只是在那裡等朋友，又沒開車，被上訴人以原處分處罰
    上訴人，上訴人不服等語。並聲明：⒈廢棄原判決。⒉原處
    分撤銷。⒊第一、二審訴訟費用均由被上訴人負擔。
四、本院查：
  ㈠上訴人上訴理由仍持與原審時相同主張其無飲酒，未開車，
    僅在路邊等人等語，並未具體表明原判決合於不適用法規、
    適用法規不當或行政訴訟法第243條第2項所列各款之情形，
    難認對原判決之如何違背法令已有具體之指摘。上訴人提起
    本件上訴，依前開規定及說明，並不合法，應予駁回。
  ㈡本案因有原裁決書漏未審酌本件合於道路交通管理處罰條例
    第67條第4項「禁止考領駕駛執照期限達6年以上」之事實，
    認定事實及適用法律顯有違誤，被上訴人同時審酌認定事實
    之基礎已有所變更，不受禁止不利益變更原則之限制，乃撤
    銷原裁決書，重新製開裁決書作成原處分，原判決顯係以原
    處分為審理標的，此觀原判決事實欄、法律引用之記載即可
    知，故其事實欄註記原裁決書為原處分，顯係誤載，附此敘
    明。
五、按交通裁決事件之上訴，行政法院為訴訟費用之裁判時，應
    確定其費用額，此觀行政訴訟法第237條之9第2項準用第237
    條之8第1項規定即明。本件上訴人對於交通裁決事件之上訴
    ，既經駁回，則上訴審訴訟費用750元（上訴裁判費）自應
    由上訴人負擔，爰併予確定如主文第2項所示。
六、據上論結，本件上訴為不合法。依行政訴訟法第237條之9第
    2項、第236條之2第3項、第249條第1項前段、第104條、民
    事訴訟法第95條、第78條，裁定如主文。
中　　華　　民　　國　　110　年　　9　　月　　14  　　日
                臺中高等行政法院第二庭
                          審判長法  官　劉  錫  賢
                                法  官　林  靜  雯
                                法  官　莊  金  昌
以上正本證明與原本無異。
本裁定不得抗告。
中　　華　　民　　國　　110　年　　9　　月　　14  　　日
                                書記官　許  騰  云